臺灣臺中地方法院刑事判決　　　　　　 95年度交訴字第196號
公　訴　人　臺灣臺中地方法院檢察署檢察官
被　　　告　丙○○
　　　　　　　　　　（另案於臺灣臺中監獄執行中）
上列被告因公共危險案件，經檢察官提起公訴（95年度偵字第17
924號），本院判決如下：
   主   文
丙○○駕駛動力工具肇事，致人受傷而逃逸，處有期徒刑柒月。
被訴過失傷害部分公訴不受理。
    犯罪事實
一、丙○○於民國95年5月4日下午，駕駛車牌號碼E9- 6697號之
    自用小客車（為其姊蔡劉秀英所有），載送某姓名年籍不詳
    之友人，沿臺中市○○路 ○段往太平市方向行駛，於同日下
    午 3時15分許，行經軍功路1段46之2號前時，理應注意汽車
    在設有慢車道之雙向二車道，於快慢車道間變換車道時，應
    顯示方向燈，讓直行車先行，並注意安全距離，且在劃有分
    向限制線之路段，不得迴車，而依當時天候晴、日間有自然
    光線、路面無缺陷、無障礙物、視距良好等一切情狀，又無
    不能注意之情事，竟仍疏未注意，貿然自慢車道迴轉至對向
    車道，適有甲○○無照騎駛車牌號碼MY3- 710號之重型機車
    ，自後沿軍功路 1段往太平市方向直行駛來，見狀已煞避不
    及而二車發生碰撞，甲○○當場人車倒地，受有右股骨骨折
    之傷害（過失傷害部分經撤回告訴）。惟丙○○於肇事後，
    僅略微下車查看，即因自己因另案尚處於逃亡期間，為避免
    遭到逮捕，即於員警趕往現場處理前，與同行之友人棄車步
    行逃逸。嗣員警於據現場附近之蔡姓民眾報案趕抵現場後，
    依現場所留汽車之車牌號碼，始循線查獲丙○○。
二、案經臺中市警察局第五分局報請臺中臺中地方法院檢察署檢
    察官偵查起訴。
    理  由
一、上開犯罪事實，業據被告丙○○坦承不諱，核與證人即被害
    人甲○○及案發後趕往現場處理之員警田承義分別於警詢、
    本院審理中證述之意旨相符（被害人於警詢中之陳述，依刑
    事訴訟法第 159條之5第2項之規定，具有證據能力），此外
    ，復有臺中市警察局第五分局員警製作之道路交通事故現場
    圖、道路交通事故調查報告表(一)、(二)、事故現場及車損情形
    相片23張、經由現場附近監視器翻拍之被告與同行友人步行
    逃逸畫面相片 1張、被害人所提之國軍臺中總醫院附設民眾
    診療處診斷證明書 1份等分別附卷可稽，是核被告之自白尚
    與事實相符，堪採為認定犯罪事實之依據，本件事證明確，
    被告犯行堪以認定。
二、核被告丙○○所為，係犯刑法第185條之4之肇事逃逸罪（駕
    駛動力工具肇事，致人受傷而逃逸）。爰審酌被告之素行欠
    佳（曾有偽造文書及多次竊盜之前案紀錄，惟並未構成累犯
    ；如其臺灣高等法院被告前案紀錄表所示），於本院行準備
    程序中仍爭執犯罪是否成立，惟於本院審理中已坦承犯行，
    且就過失傷害之部分（此部分因告訴人已撤回告訴，另為公
    訴不受理之判決，詳如後述），亦於賠償被害人甲○○新臺
    幣3萬元後，與被害人達成和解，有其提出之和解書1份附卷
    可稽，及其犯罪之動機等一切情狀，予以量處如主文所示之
    刑，以示懲儆（公訴人雖對於被告求處10月之有期徒刑，惟
    本院審酌被告犯罪之情節與犯後之態度，認尚嫌過重）。
三、公訴人雖另以：被告丙○○駕車違反注意義務致被害人甲○
    ○受有右股骨骨折傷害之行為，既經被害人提出告訴，應構
    成刑法第284條第1項前段之過失傷害罪，並與其所犯之肇事
    逃逸罪間，犯意各別，罪名不同，應予分論併罰等語。惟按
    告訴乃論之罪，其告訴經撤回者，應諭知公訴不受理之判決
    ，刑事訴訟法第303條第3款定有明文。經查，被害人已於本
    件檢察官起訴後之95年10月27日，於檢察官就同一犯罪事實
    另案偵查期間，當庭以言詞向檢察官撤回告訴，此有本院依
    職權調得之臺灣臺中地方法院檢察署95年度偵字第 23371號
    影卷訊問筆錄可稽。而該過失傷害罪，既依刑法第 287條前
    段之規定，屬於告訴乃論之罪，爰應依法為此部分公訴不受
    理之判決。
據上論斷，應依刑事訴訟法第299條第1項前段、第303條第3款，
刑法第185條之4，判決如主文。
本案經檢察官乙○○到庭執行職務。
中　　華　　民　　國　　96　　年　　 2　　月　 　7　　日
                臺灣臺中地方法院交通法庭
                    審判長法  官  洪俊誠
                          法  官  林念祖
                          法  官  鄧敏雄
上正本證明與原本無異
如不服本判決，應於送達後十日內向本院提出上訴狀（須附繕本
），上訴於臺灣高等法院臺中分院。
                          書記官  黃士益
中　　華　　民　　國　　96　　年　　2 　　月　　7 　　日
附錄本案論罪科刑法條全文：
中華民國刑法第185條之4
駕駛動力交通工具肇事，致人死傷而逃逸者，處6月以上5年以下
有期徒刑。
